最高法院刑事判決　　　　　　　　　 111年度台上字第1704號
上　訴　人　林義英



上列上訴人因違反毒品危害防制條例等罪案件，不服臺灣高等法
院臺中分院中華民國110年12月23日第二審判決（110年度上訴字
第1538號，起訴案號：臺灣彰化地方檢察署109年度偵字第14229
號），提起上訴，本院判決如下：
    主  文
上訴駁回。
    理  由
一、按依刑事訴訟法第377 條規定，提起第三審上訴，應以原判
    決違背法令為理由，係屬法定要件；而上訴第三審法院之案
    件，是否以判決違背法令為上訴理由，應就上訴人之上訴理
    由書狀加以審查。如果上訴理由書狀並未具體指摘原判決不
    適用何種法則或如何適用不當，或所為指摘，顯與法律規定
    得為第三審上訴理由之違法情形不相適合時，均應認其上訴
    為不合法律上之程式，予以駁回。至於原判決究竟有無違法
    ，與上訴是否以違法為理由，係屬二事。
二、本件原審經審理結果，認為上訴人甲○○有原判決事實欄所
    載之犯罪事實，因而撤銷第一審關於諭知沒收、追徵犯罪所
    得新臺幣一萬元及未諭知沒收原判決附表（下稱附表）編號
    4、5關於SUGER 廠牌行動電話一支等部分之不當判決，改判
    諭知沒收SUGER 廠牌行動電話壹支；另維持第一審除上開部
    分外所為，論處上訴人如附表編號1至5所示罪刑，及諭知沒
    收、追徵犯罪所得，並定其應執行刑之判決，駁回檢察官及
    上訴人此部分在第二審之上訴，均已詳敘調查、取捨證據之
    結果及憑以認定犯罪事實之心證理由。
三、上訴意旨雖主張上訴人曾向警方提供毒品上游情資，然原審
    未查明是否因此查獲，致未適用毒品危害防制條例第17條第
    1 項規定減免其刑，有查證未盡之違法云云。然原審就上訴
    人所供本件海洛因、甲基安非他命、愷他命來源分別為周煒
    茗、林建成及丁榮慶一節，向相關檢、警機關函查結果，經
    函復均未因此而查獲各該上手等情，業於判決理由內，援引
    雲林縣警察局臺西分局、彰化縣警察局員林分局、臺灣彰化
    、雲林地方檢察署等函文，逐一為必要之說明，上訴意旨此
    部分指摘，顯係未依卷證而為指摘。又上訴意旨另以：上訴
    人本件毒品交易僅屬友人間互通有無之常態，獲利未能與販
    賣毒品之大、中盤商相比擬，且係一時貪念所致，現已知悔
    悟，又上訴人收入微薄，母親重殘，配偶體弱多病，子女亦
    尚未成年，負擔沈重，經此審判教訓，已知悔悟，爰請求依
    刑法第59條酌減其刑云云。然刑法第59條之酌量減輕其刑，
    必於犯罪之情狀，在客觀上足以引起一般同情，認為即予宣
    告法定低度刑期，猶嫌過重者，始有其適用，且該規定係裁
    判上之酌減，乃法院於職權範圍內得為酌定之事項，除其裁
    量權之行使，明顯違反比例原則外，不得任意指為違法。本
    件附表編號1、2販賣海洛因部分，業經原判決適用該上開規
    定予以減刑；其餘部分，原判決亦已說明此部分犯罪情狀，
    在客觀上尚無足以引起一般同情，致縱予宣告法定最低度刑
    ，猶嫌過重之情形；上訴意旨未具體指出原審此部分裁量有
    何違反比例原則或其他不當，徒執上訴人個人之一般家庭經
    濟生活狀況等屬量刑輕重標準，且業經原判決審酌之事項，
    請求適用上開規定減輕其刑，亦無足取。是上訴意旨對原判
    決指摘，均非適法。從而本件上訴違背法律上之程式，應予
    駁回。
據上論結，應依刑事訴訟法第395條前段，判決如主文。      
中    華    民    國   111    年    3     月    10    日
                  刑事第七庭審判長法  官  李  錦  樑  
                                  法  官  林  孟  宜  
                                  法  官  吳  淑  惠  
                                  法  官  錢  建  榮  
                                  法  官  蔡  彩  貞  
本件正本證明與原本無異
                                  書記官
中    華    民    國   111    年    3     月    17    日